【裁判字號】    94,訴,1209
【裁判日期】    950227
【裁判案由】    毒品危害防制條例
【裁判全文】
臺灣彰化地方法院刑事判決             94年度訴字第1209號
公  訴  人  臺灣彰化地方法院檢察署檢察官
被      告  甲○○
上列被告因違反毒品危害防制條例案件，經檢察官提起公訴（九
十四年度毒偵字第二四八五號），暨移送併案審理（九十四年度
毒偵字第四一０九號、第五二五九號、第五六一七號、九十五年
度毒偵字第四六六號），本院認有刑事訴訟法第二百七十三條之
一第一項之情形，而改依簡式審判程序判決如下：
    主  文
甲○○連續施用第一級毒品，累犯，處有期徒刑壹拾壹月，扣案
之海洛因壹包（驗餘淨重零點貳壹公克），沒收銷燬之，扣案之
注射針筒壹支，沒收之；又施用第二級毒品，累犯，處有期徒刑
捌月，扣案之甲基安非他命拾貳包（合計毛重約拾陸點玖公克）
，沒收銷燬之。應執行有期徒刑壹年月。扣案之海洛因壹包（
驗餘淨重零點貳壹公克），沒收銷燬之。扣案之注射針筒壹支，
沒收之。
    事  實
一、甲○○曾因詐欺案件，經本院以八十八年度易字第一四三八
    號判決判處有期徒刑六月確定，復因竊盜案件，經本院以八
    十九年度易字第六一三號判決判處有期徒刑一年確定，嗣二
    案經裁定應執行有期徒刑一年四月確定，入監執行，於民國
    （下同）九十一年三月二十九日假釋出獄付保護管束，詎其
    於保護管束期間，因違反保護管束應遵守事項情節重大，經
    撤銷其假釋，令入監所執行殘刑，迄九十三年九月九日縮短
    刑期執行完畢。又其前因施用毒品案件，經本院先、後以八
    十八年度毒聲字第一三五五號、八十九年度毒聲字第三六二
    ０號裁定移送觀察、勒戒後，均認無繼續施用毒品之傾向，
    分別於八十八年四月十三日、八十九年九月四日執行完畢釋
    放，並分別由臺灣彰化地方法院檢察署檢察官於八十八年四
    月十三日及八十九年八月三十一日以八十八年度毒偵字第二
    七三八號、八十九年度毒偵字三五二七號為不起訴處分確定
    。詎其仍不知悔改，於前開觀察勒戒執行完畢釋放後五年內
    ，復基於施用第一級毒品海洛因之概括犯意，自九十三年十
    二月間某日起至九十四年十二月二十六日下午四時三十分許
    止，在其位於彰化縣埔心鄉○○路○段二一九號之住處、彰
    化縣溪湖鎮○○里○○路西寮巷四０號之一六內及彰化縣員
    林鎮富山大飯店六０七號內等處，以將第一級毒品海洛因摻
    入香煙內，點火加以吸食之方式，連續施用第一級毒品海洛
    因多次。另基於施用第二級毒品甲基安非他命之犯意，於九
    十四年五月十二日下午二時許止，在彰化縣大村鄉○○村○
    ○○路段，以將第二級毒品甲基安非他命置放於鋁箔紙上，
    外用火加以燒烤使成氣體後吸食之方式，施用第二級毒品甲
    基安非他命一次。嗣先於九十四年五月十二日下午二時三十
    分許，在彰化縣大村鄉○○村○○○路段，為警查獲，並扣
    得第一級毒品海洛因一包（驗餘淨重０點二一公克）；復於
    九十四年七月十四日中午十二時許，在彰化縣和美鎮○○路
    ○段三八二號巷口，為警查獲，並扣得其所有，已供其施用
    毒品所用之注射針筒一支；又於九十四年八月十日下午二時
    三十分許，在彰化縣溪湖鎮○○里○○路西寮巷四０號之一
    六內，為警查獲；再於九十四年十月七日十時三十分，因其
    為毒品列管人口，經警採尿檢驗，結果呈嗎啡陽性反應；另
    於九十四年十二月二十八日下午一時十分，至警局接受詢問
    時，經其同意接受採尿檢驗，結果呈嗎啡陽性反應，暨其於
    本院審理時自白其餘犯行，而循線查悉上情。
二、案經彰化縣警察局彰化分局報請臺灣彰化地方法院檢察署檢
    察官偵查起訴，暨彰化縣警察局田中分局、和美分局、溪湖
    分局報請臺灣彰化地方法院檢察署檢察官移送併案審理，本
    院認有刑事訴訟法第二百七十三條之一第一項之情形，而改
    依簡式審判程序審理。
    理  由
一、按除被告所犯為死刑、無期徒刑、最輕本刑為三年以上有期
    徒刑之罪或高等法院管轄第一審案件者外，於刑事訴訟法第
    二百七十三條第一項程序進行中，被告先就被訴事實為有罪
    之陳述時，審判長得告知被告簡式審判程序之旨，並聽取當
    事人、代理人、辯護人及輔佐人之意見後，裁定進行簡式審
    判程序；除簡式審判程序及簡易程序案件外，第一審應行合
    議審判，刑事訴訟法第二百七十三條之一第一項、第二百八
    十四條之一分別定有明文。本件被告甲○○所犯係死刑、無
    期徒刑、最輕本刑為三年以上有期徒刑或高等法院管轄第一
    審案件以外之罪，並於本院行準備程序時就被訴事實為有罪
    之陳述，本院合議庭依前揭規定，經評議結果，裁定改由受
    命法官獨任行簡式審判程序，先予敘明。
二、上揭事實，業據被告迭於警、偵訊中及本院行準備程序與審
    理時均坦承不諱，且其於九十四年五月十二日、九十四年七
    月十四日、九十四年八月十日、九十四年十月七日及九十四
    年十二月二十八日為警查獲時所採取之尿液，經送鑑驗結果
    ，確分別呈嗎啡陽性反應（九十四年七月十四日、九十四年
    八月十日、九十四年十月七日及九十四年十二月二十八日為
    警所採取之尿液）；及甲基安非他命與嗎啡陽性反應（九十
    四年五月十二日為警所採取之尿液），此有彰化縣警察局彰
    化分局委託檢驗尿液代號與真實姓名對照單、彰化縣警察局
    溪湖分局委託檢驗尿液代號與真實姓名對照單、彰化縣警察
    局和美分局委託檢驗尿液代號與真實姓名對照單、彰化縣警
    察局田中分局委託檢驗尿液代號與真實姓名對照單、彰化縣
    衛生局九十四年五月二十三日煙檢字第九四二０五五號煙毒
    尿液檢驗成績書、九十四年七月二十五日煙檢字第九四二九
    九二號煙毒尿液檢驗成績書、九十四年八月二十二日煙檢字
    第九四三五０六號煙毒尿液檢驗成績書、九十四年十月十七
    日煙檢字第九四四五六一號煙毒尿液檢驗成績書及九十五年
    一月九日煙檢字第九五００三一號煙毒尿液檢驗成績書各一
    紙附卷可稽，而扣案之白色粉末一包，經送鑑驗結果確係海
    洛因成分（驗餘淨重０點二一公克），此有法務部調查局九
    十四年七月二十一日調科壹字第一四００一一七四六號鑑定
    通知書一紙在卷足憑；此外，復有扣案之注射針筒一支可資
    佐證。再參以施用第一級毒品海洛因具有成癮性，被告前又
    已有施用毒品之犯行，有其前案紀錄可憑，且經觀察勒戒後
    ，仍再次施用毒品，並屢為警查獲，被告顯有難以戒斷，且
    已成癮之情事，故雖被告於九十四年五月十二日、九十四年
    七月十四日、九十四年八月十日、九十四年十月七日及九十
    四年十二月二十八日為警查獲前三日以外之施用毒品犯行未
    經採尿鑑驗，然依前開說明，亦應認被告之自白確與事實相
    符，洵堪採信。再查，被告曾因施用毒品案件，經本院先、
    後以八十八年度毒聲字第一三五五號、八十九年度毒聲字第
    三六二０號裁定移送觀察、勒戒後，均認無繼續施用毒品之
    傾向，分別於八十八年四月十三日、八十九年九月四日執行
    完畢釋放，並分別由臺灣彰化地方法院檢察署檢察官於八十
    八年四月十三日及八十九年八月三十一日以八十八年度毒偵
    字第二七三八號、八十九年度毒偵字三五二七號為不起訴處
    分確定等情，有該不起訴處分書、臺灣高等法院被告全國前
    案紀錄表及臺灣彰化地方法院檢察署刑案資料查註紀錄表在
    卷足憑，被告顯係於受觀察勒戒執行完畢釋放後，五年內再
    犯毒品危害防制條例第十條第一、二項之罪，依同條例第二
    十三條第二項規定，應依法論科。綜上所述，本件犯罪事證
    明確，被告前開犯行洵堪認定。
三、核被告甲○○所為，係犯毒品危害防制條例第十條第一項之
    施用第一級毒品罪及同條第二項之施用第二級毒品罪。被告
    為施用毒品而持有第一、二級毒品，其持有之低度行為均應
    為施用之高度行為所吸收，均不另論罪。被告先後多次施用
    第一級毒品之犯行，時間緊接，所犯又係構成要件相同之罪
    ，顯係基於概括犯意反覆為之，為連續犯，應依刑法第五十
    六條規定，以一罪論，並加重其刑。另查被告係自九十三年
    十二月間某日起至九十四年十二月二十六日下午四時三十分
    許止，連續施用第一級毒品海洛因多次，而公訴人僅就被告
    自九十三年十二月間某日起至九十四年五月十二日下午一時
    許止，施用第一級毒品海洛因多次之犯行提起公訴，該未經
    起訴之部分，與檢察官已提起公訴之部分，因被告係基於概
    括犯意而為之，具有連續犯之裁判上一罪關係，其一部起訴
    之效力及於全部，故本院自得併予審究，併此敘明。又其所
    犯上開二罪，犯意各別，行為互殊，且犯罪構成要件亦不同
    ，應予分論併罰。復查被告曾因詐欺案件，經本院以八十八
    年度易字第一四三八號判決判處有期徒刑六月確定，復因竊
    盜案件，經本院以八十九年度易字第六一三號判決判處有期
    徒刑一年確定，嗣二案經裁定應執行有期徒刑一年四月確定
    ，入監執行，於九十一年三月二十九日假釋出獄付保護管束
    ，詎其於保護管束期間，因違反保護管束應遵守事項情節重
    大，經撤銷其假釋，令入監所執行殘刑，迄九十三年九月九
    日縮短刑期執行完畢等情，有臺灣彰化地方法院檢察署刑案
    資料查註紀錄表及臺灣高等法院被告全國前案紀錄表等件在
    卷可參，被告於受有期徒刑之執行完畢後，五年內再犯有期
    徒刑以上之罪，為累犯，應依刑法第四十七條規定，分別加
    重其刑，並均依法遞加重之。爰審酌被告前曾有施用毒品犯
    行，經送觀察勒戒執行完畢釋放後，猶不知悔改，再施用毒
    品不輟，不僅戕害自身健康，更辜負國家將之視為病人，並
    施以長時間之戒治處遇之苦心，惟其對他人權益之侵害仍屬
    有限，且於警、偵訊中及本院行準備程序與審理時均已坦承
    犯行，暨其犯罪動機、目的、手段、施用之次數、期間及其
    智識程度、生活狀況等一切情狀，分別量處如主文所示之刑
    ，並定應執行刑。扣案之海洛因一包（合計驗餘淨重零點二
    一公克），係屬第一級毒品，且係供被告施用毒品所用，不
    問何人所有，爰依毒品危害防制條例第十八條第一項前段規
    定，沒收銷燬之。另扣案之注射針筒一支，係被告所有，且
    供其施用毒品犯罪所用之物，業據其陳明在卷，爰依刑法第
    三十八條第一項第二款規定，併予宣告沒收。
據上論斷，應依刑事訴訟法第二百七十三條之一第一項、第二百
九十九條第一項前段，毒品危害防制條例第十條第一項、第二項
、第二十三條第二項、第十八條第一項前段，刑法第十一條、第
五十六條、第四十七條、第三十八條第一項第二款、第五十一條
第一項第五款，判決如主文。
本案經檢察官江孟芝到庭執行職務。
中    華    民    國    95    年    2     月    27    日
                  刑事第一庭 法  官  洪志賢
以上正本證明與原本無異。
如不服本判決，應於判決送達後十日內向本院提出上訴狀 (須附
繕本 )。
中    華    民    國    95    年    3     月    1     日
                             書記官  洪年慶
毒品危害防制條例第10條
施用第一級毒品者，處 6 月以上 5 年以下有期徒刑。
施用第二級毒品者，處 3 年以下有期徒刑。
毒品危害防制條例第23條
依第 20 條第 2 項強制戒治期滿，應即釋放，由檢察官為不起訴
之處分或少年法院 (地方法院少年法庭) 為不付審理之裁定。
觀察、勒戒或強制戒治執行完畢釋放後，五年內再犯第 10 條之
罪者，檢察官或少年法院 (地方法院少年法庭)應依法追訴或裁
定交付審理。
毒品危害防制條例第18條
查獲之第一、二級毒品及專供製造或施用第一、二級毒品之器具
，不問屬於犯人與否，均沒收銷燬之；查獲之第三、四級毒品及
製造或施用毒品之器具，無正當理由而擅自持有者，均沒入銷燬
之。但合於醫藥、研究或訓練之用者，得不予銷燬。
前項合於醫藥、研究或訓練用毒品或器具之管理辦法，由法務部
會同行政院衛生署定之。


司法院資訊處製作；財團法人民間司法改革基金會備份。
